【裁判字號】    99,台上,3877
【裁判日期】    990624
【裁判案由】    偽造文書等罪
【裁判全文】
最高法院刑事判決            九十九年度台上字第三八七七號
上  訴  人  甲○○
選任辯護人  侯勝昌律師
            陳正男律師
            朱淑娟律師
上  訴  人  乙○○
            丙○○
            丁○○
            戊○○
上 列一 人
選任辯護人  朱育男律師
上列上訴人等因偽造文書等罪案件，不服台灣高等法院高雄分院
中華民國九十九年二月二十六日第二審判決（九十八年度上重訴
字第八號，起訴案號：台灣高雄地方法院檢察署九十七年度偵字
第九一五六、一二０六八、一二六二五、一四一０六、一六四０
０、一六四０一號），提起上訴，本院判決如下：
    主  文
原判決關於丁○○部分撤銷，發回台灣高等法院高雄分院。
其他上訴駁回。
    理  由
一、撤銷發回部分（即上訴人丁○○部分）：
本件原判決認定上訴人甲○○等之詐欺集團，除由鄧家珍收購金
融機構之人頭帳戶外，並由綽號「阿華」、「小雯」等人招募綽
號「李蘭」、「小琪」（林小姐）等人，共同意圖為自己不法之
所有，基於詐欺取財之犯意聯絡及行為分擔，由「李蘭」邀同在
台灣地區之上訴人丁○○及其配偶王錫周，參與搬運該詐騙集團
詐欺所得贓款，將甲○○、乙○○與其他車手等人扣除不法所得
後之贓款，匯至丁○○、王錫周、張心穎、黃明雄及其他人頭帳
戶，再由丁○○、王錫周提領該贓款搬運交付「小琪」及其他車
手提款，依「阿華」、「小雯」及其集團份子之指示，將扣除上
開人頭帳戶報酬後之剩餘贓款，經地下通匯轉入大陸地區，搬運
他人因重大犯罪所得財物達新台幣（下同）三千八百五十六萬元
。甲○○於民國九十七年三月十日，依詐騙集團成員「阿華」等
人之指示，囑鄧鈞壕先後將詐騙之贓款現金八十萬元、七十九萬
三千元匯入丁○○所提供高雄市第三信用合作社（下稱高雄三信
）所申設之人頭帳戶內，丁○○隨即依「李蘭」之指示，前往高
雄三信提款九十九萬八千元，先行扣除其不法所得後，在不詳地
點將該款項交給「小琪」等詐欺集團成員。又於九十七年三月二
十五日，甲○○依「阿華」、「小雯」等人之指示，囑乙○○分
別將詐騙款項五十萬四千三百元匯入丁○○高雄三信帳戶；將二
十六萬二千元匯入王錫周所申設之高雄市第二信用合作社鹽埕分
社帳戶；將八十三萬七千元匯入王建福所提供之黃明雄合作金庫
帳戶；將四萬元匯入張心穎所開設之高雄銀行前鎮分行帳戶等情
。因而撤銷第一審判決，改判論處丁○○共同犯洗錢防制法第十
一條第二項罪刑，固非無見。
惟查：(一)、有罪判決書所記載之犯罪事實，為論罪科刑適用法律
之基礎，故凡與適用法令有關之重要事項，必須詳加認定，明確
記載，然後於理由內敘明認定犯罪事實所憑之證據及認定之理由
，始足為適用法令之依據。原判決於事實欄認定丁○○搬運他人
因重大犯罪所得財物達三千八百五十六萬元（原判決第十五頁第
一至二行）；於理由欄說明：本件詐欺集團犯刑法第三百三十九
條第一項之罪，與部分犯罪所得三千八百五十六萬元，已超過五
百萬元以上，屬洗錢防制法第三條第二項第一款所列重大犯罪，
丁○○、王錫周明知該款項係他人詐騙所得之贓款，仍參與提款
搬運交付款項給小琪，所為核犯洗錢防制法第十一條第二項之罪
（原判決第三十六頁第十八至二十二行）等情。然原判決於事實
欄或又記載：甲○○於九十七年三月十日，依詐騙集團成員「阿
華」等人之指示，囑鄧鈞壕先後將詐騙贓款現金八十萬元、七十
九萬三千元匯入丁○○所提供在高雄三信所申設之人頭帳戶，丁
○○隨即依「李蘭」之指示，前往高雄三信提款九十九萬八千元
，先行扣除其不法所得後，在不詳地點將該款項交給「小琪」等
詐欺集團成員。又於九十七年三月二十五日，甲○○依「阿華」
、「小雯」等人之指示，囑乙○○分別將詐騙款項五十萬四千三
百元匯入丁○○高雄三信帳戶；將二十六萬二千元匯入王錫周所
申設之高雄市第二信用合作社鹽埕分社帳戶內；將八十三萬七千
元匯入王建福所提供之黃明雄合作金庫帳戶；將四萬元匯入張心
穎所開設之高雄銀行前鎮分行帳戶（原判決第十五頁第十至二十
三行）等情，其金額是否與原判決前所認定，即丁○○搬運他人
因重大犯罪所得財物達三千八百五十六萬元不符？原判決復未說
明其認定丁○○搬運他人因重大犯罪所得財物達三千八百五十六
萬元，所依憑之證據及理由為何，即逕於事實欄為上開認定記載
，並為不利於丁○○之認定，致丁○○上訴理由得據以指摘，其
理由欠備，遽行判決，難昭折服。(二)、犯罪事實應依證據認定，
所謂證據，係指合法之積極證據，就犯罪事實能為具體之證明者
而言。原判決認定甲○○等之詐騙集團，除由鄧家珍收購人頭帳
戶外，並由綽號「阿華」、「小雯」等人招募綽號「李蘭」、「
小琪」（林小姐）等人，共同意圖為自己不法之所有，基於詐欺
取財之犯意聯絡及行為分擔，由「李蘭」邀同在台灣地區之丁○
○及其配偶王錫周、參與搬運該詐騙集團詐欺所得贓款等情，係
依憑乙○○、甲○○、王錫周、丁○○相關供述各情（原判決理
由欄貳、二、(四)、），為其主要論據之一。然上情為丁○○所
否認，並辯稱：伊與其他被告均不認識，伊與王錫周有在大陸地
區做生意，有股東說將錢匯入彼等帳戶內，大陸的李蘭聯絡伊領
錢並交給林小姐，伊不知是詐騙集團詐欺所得之款項，亦未匯款
至大陸地區等語。而原判決所援引乙○○、甲○○相關供述之內
容，是否僅能證明乙○○曾將詐騙所得部分款項匯至丁○○相關
帳戶；又原判決所援引王錫周、丁○○相關供述之內容，彼等是
否係辯解：「李蘭」係王錫周大陸地區之股東，係「李蘭」委託
彼等代收款項交與林小姐之人等情，即上情能否證明丁○○知悉
匯入其相關帳戶之款項，係屬詐騙集團詐欺所得之款項。乃原判
決未說明其為上開認定記載，所依憑之證據及理由為何，即逕予
認定：大陸地區「李蘭」係參與「阿華」、「小雯」等人之詐欺
集團，推由「李蘭」蒐集台灣地區人民金融機構帳戶資料，作為
車手自被害人處取得款項後，由甲○○依大陸地區成員之簡訊，
指示各車頭或其直屬車手乙○○匯入之人頭帳戶，丁○○、王錫
周均明知此情，仍同意將彼等相關帳戶提供詐騙匯款使用，再依
「李蘭」之指示提款交與小琪（林小姐），並依地下通匯管道匯
至大陸地區（原判決第二十八頁第二十五行至第二十九頁第五行
）等情，致丁○○上訴意旨得據以指摘，其查證未盡且理由欠備
，遽行判決，尚有未合。丁○○上訴意旨指摘原判決關於其部分
不當，尚非全無理由。按第三審法院應以第二審判決所確認之事
實為判決基礎，刑事訴訟法第三百九十四條第一項前段定有明文
。原判決上述之違背法令，影響於事實之確定，本院無可據以為
裁判，應將原判決關於此部分撤銷，發回原審法院更為審判。
二、上訴駁回部分（即上訴人甲○○、乙○○、丙○○、戊○○
    部分）：
本件上訴人甲○○未聲明為一部上訴，依刑事訴訟法第三百四十
八條第一項規定視為全部上訴，合先敘明。
(一)、甲○○、乙○○、丙○○、戊○○行使偽造公文書部分：
按刑事訴訟法第三百七十七條規定，上訴於第三審法院，非以判
決違背法令為理由，不得為之。是提起第三審上訴，應以原判決
違背法令為理由，係屬法定要件。如果上訴理由書狀並未依據卷
內訴訟資料，具體指摘原判決不適用何種法則或如何適用不當，
或所指摘原判決違法情事，顯與法律規定得為第三審上訴理由之
違法情形，不相適合時，均應認其上訴為違背法律上之程式，予
以駁回。本件上訴人甲○○上訴意旨略稱：(一)、第一審檢察官不
服第一審關於甲○○部分之判決，提起第二審上訴之主要理由係
：甲○○位居要角，第一審判決量刑過輕，難昭折服，其與刑事
訴訟法第三百六十一條第二項所稱之具體理由不符。乃原判決未
依法駁回第一審檢察官提起之第二審上訴，並就甲○○部分定應
執行刑為有期徒刑十二年，與刑事訴訟法第三百七十條前段之規
定有違。又甲○○已有十餘年未前往大陸地區，原判決認定甲○
○與綽號「阿華」者等人，在大陸地區招募人員負責撥打電話，
顯有誤會。甲○○實際上係聽命於綽號「阿華」、「小雯」等人
，此由甲○○僅分得詐騙金額百分之二點五即明。乃原判決事實
欄認定甲○○係詐欺集團首腦，復又於理由欄說明尚難認甲○○
係詐欺集團首腦等情，所為之認定記載論述說明前後矛盾，於法
有違。(二)、甲○○並非詐欺集團之首腦，犯罪所得甚至比其他共
犯為少，乃原判決卻量處甲○○遠較其他共犯為重之刑。又甲○
○已表示悔悟，並於事後與約三十位被害人達成和解，和解人數
超過被害人總數三分之一，另亦與被害人楊行遜達成和解，並自
九十八年十月一日起，每月匯一萬元至被害人鄭秋菊帳戶。甲○
○更熱心公益，已捐款十二萬元至慈善機構，並擔任消防單位顧
問。乃原審未詳細斟酌上情，量處甲○○應執行有期徒刑十二年
之重刑，於法有違等語。上訴人乙○○上訴意旨略稱：(一)、原判
決認定乙○○有原判決事實欄三所載之犯行，係依憑甲○○之自
白及乙○○就詐欺取財部分之自白，為其主要依據。然原判決認
定乙○○所為僅係向沈中豪、何茂榮等收取款項後交與甲○○，
而詐欺集團每人擔任之角色不同，況乙○○有無從中獲得報酬亦
屬不明，則乙○○是否與甲○○、沈中豪、何茂榮等人，具有犯
意聯絡及行為分擔之共同正犯關係，非無疑義。乃原判決未說明
其所依憑之證據及理由為何，即逕認乙○○有參與原判決事實欄
三所載行使偽造公文書之犯行，於法有違。(二)、原判決附表三編
號２、４、６所示，與原判決附表四編號１３、１４、１５所載
之事實相同，而原判決附表四編號１５之犯罪行為人並未列有乙
○○，惟原判決附表三編號６則將乙○○列為犯罪行為人，參照
原判決認定不法所得或部分交付乙○○攜回，或由沈中豪、何茂
榮匯至甲○○指示之銀行等情，則乙○○究參與原判決附表三所
示何部分之犯行，並非明確。乃原判決逕認原判決附表三所示之
犯行乙○○均有參與。又原判決認定乙○○有原判決事實欄五所
載行使偽造公文書之犯行，係依憑顏志揚、甲○○、丙○○、田
政綱證述各情，為其主要依據。然僅顏志揚所供述之內容不利於
乙○○，則單憑顏志揚片面之供述，是否即能為不利於乙○○之
認定，非無疑義。另原判決於理由欄說明：其等四人均事前知悉
工作內容及按分工性質分得詐騙所得，均參與此部分共同行使偽
造公文書犯行等情，所謂之其等四人是否有包括乙○○在內，非
無疑義。乃原判決逕認乙○○有參與該部分共同行使偽造公文書
之犯行，於法有違等語。上訴人丙○○上訴意旨略稱：(一)、原判
決認定丙○○有原判決附表四編號１至１１所示之犯行，然於原
判決附表四編號１２證據欄又列有丙○○之供述，則原判決是否
認定丙○○有參與原判決附表四編號１２部分之犯行，其論述說
明並非明確而有疑義。又丙○○僅係介紹顏志揚、田政岡從事收
錢工作並獲得介紹費，乃原判決於無其他證據可為佐證之情形下
，僅憑田政岡相關證述之內容，即逕予認定丙○○負責詐騙集團
過濾篩選人員之工作，於法有違。(二)、依顏志揚所供述之內容以
觀，足見丙○○僅懷疑彼等可能從事詐騙集團之工作。另依甲○
○所供述之內容以觀，亦不能證明丙○○與甲○○等人，就如原
判決附表四編號１至１１所示犯行，具有犯意聯絡及行為分擔之
共同正犯關係，丙○○所為僅有幫助他人犯詐欺取財罪之不確定
故意。乃原判決於無明確證據之情形下，逕為不利於丙○○之推
論，並判處丙○○較顏志揚、田政岡為重之刑，其量刑顯屬不當
，於法有違等語。上訴人戊○○上訴意旨略稱：(一)、依甲○○所
供述之內容，足見戊○○除把風及接手詐騙所得財物予以匯出外
，甲○○、戊○○均不知有行使偽造公文書等犯行。又依陳漢林
所供述之內容，足見係由甲○○提供偽造公文書等與陳漢林，行
使偽造公文書部分與戊○○間並無關聯。另依涂水木、甲○○供
述各情，足見戊○○並未參與行使偽造公文書之犯行。乃原判決
就上開有利於戊○○之證據，未說明何以不能為有利於戊○○論
斷之理由，於法有違。(二)、戊○○為賺取生活費及學費，貪圖詐
騙集團所提供之金錢，致參與詐騙集團之所謂車手即把風及接款
犯行，而依甲○○、陳漢林、涂水木所供述之內容，足見戊○○
確不知詐騙集團內部運作及施行何種詐術，則戊○○僅應於所知
之範圍內負責，不得令戊○○共負行使偽造公文書罪責。乃原判
決未詳細斟酌上情，逕認戊○○應共負行使偽造公文書罪責，於
法有違等語。
惟查：原判決認定甲○○、乙○○、戊○○、丙○○有原判決事
實欄所記載之共同犯行使偽造公文書罪（乙○○累犯）犯行，係
以訊據甲○○供承有原判決事實欄所載之詐欺取財犯行，其雖否
認有行使偽造公文書之犯行，辯稱：偽造之相關公文書等，均係
由大陸地區人員直接與前往取款之人接觸，伊僅負責其間之聯絡
而已等情；訊據乙○○供承如原判決事實欄三、五所載之詐欺取
財犯行，其雖否認有行使偽造公文書之犯行，辯稱：伊僅保管甲
○○交付偽造之識別證，並未行使該偽造之識別證等語；訊據戊
○○供承知悉詐欺集團為詐欺取財之犯行，其雖否認有行使偽造
公文書犯行，辯稱：伊僅擔任把風及將款項轉交與甲○○而已，
並未參與行使偽造公文書之犯行等情；訊據丙○○供承介紹田政
岡、顏志揚予甲○○認識，其雖否認有行使偽造公文書之犯行，
辯稱：伊所為僅屬幫助之行為云云。然查：(一)、關於原判決事實
欄三所載之行使偽造公文書部分，業據甲○○於檢察官偵查、第
一審審理中及原審準備程序中自白明確，而乙○○亦就相關詐欺
取財部分自白不諱，核與魏謝冬梅、蔡美枝、曾進卿、沈中豪、
何茂榮等人所證述之情節相符，並有魏謝冬梅、蔡美枝、曾進卿
報案及遭詐騙等相關資料，乙○○指認沈中豪照片、寶華銀行存
款存根聯、中國信託存入憑證、金融機構聯防機制通報單、相關
照片等附卷可資佐證，堪認甲○○自白各情係屬事實。又依沈中
豪、何茂榮、甲○○供述各情，參照沈中豪遭警查扣偽造之相關
公文書等物以觀，堪認甲○○、乙○○與沈中豪等人間，就此部
分行使偽造公文書之犯行，具有犯意聯絡及行為分擔為共同正犯
。(二)、關於原判決事實欄四所載之行使偽造公文書部分，業據甲
○○於第一審審理及原審準備程序中自白不諱，而乙○○及戊○
○亦就詐欺取財部分自白明確，核與證人涂水木、陳漢林所證述
之情節相符，並有涂水木台灣銀行存簿及交易明細、台北地方法
院行政強制性資產凍結執行書、王鈞霖指認戊○○及戊○○指認
甲○○、乙○○、陳漢林等人之照片、相關通聯調閱查詢單、警
方之扣押筆錄及扣押物品收據、相關照片等附卷可資佐證，堪認
甲○○自白各情係屬事實。又依陳漢林、涂水木、甲○○供述各
情，參照扣案偽造之公印、收據、「梁家韋」識別證等物以觀，
堪認戊○○並非僅擔任把風或僅為幫助詐欺之犯行，其與甲○○
、陳漢林等人間，就此部分行使偽造公文書之犯行，具有犯意聯
絡及行為分擔為共同正犯。(三)、關於原判決事實欄五所載之行使
偽造公文書部分，業據甲○○於原審審理中及原審準備程序中自
白不諱，核與如原判決附表四編號１至１５所示之被害人游明憲
、曾進卿等十五人，及證人沈中豪、陳漢林、何茂榮、黃明雄、
張心穎、王錫周、顏志揚、田政岡等人所證述之情節相符，並有
各該被害人受理報案三聯單等、存款憑條及匯款回條聯、台北地
檢署監管科公文、金融機構存簿（存摺）、取款憑條及交易明細
、贓物認領保管單、便利商店接收傳真收據、請求暫時性凍結執
行聲請書、個人資料外洩授權止付申請書、法務部行政執行處假
扣押處分命令、查獲現場相關照片，及甲○○指認田政岡，乙○
○指認甲○○，顏志揚指認丙○○及鄧家珍，田政岡指認甲○○
、乙○○、鄧家珍、鄧鈞壕等相關照片，暨相關銀行檢送之相關
開戶資料及往來交易明細表、警方之搜索扣押筆錄等資料、警方
於乙○○、甲○○、顏志揚身上查獲，即如原判決附表八所示扣
案之物可資佐證，堪認甲○○自白各情係屬事實。又依顏志揚、
乙○○、田政岡、甲○○、丙○○相關供述各情，參照甲○○通
訊監察譯文所載之內容，及經警查扣如原判決附表八所示之相關
物品以觀，堪認甲○○、乙○○、丙○○與顏志揚等人間，就此
部分行使偽造公文書之犯行，具有犯意聯絡及行為分擔為共同正
犯。甲○○、乙○○、丙○○、戊○○否認辯解各情，均係事後
卸責之詞，不足採信等情，予以綜合判斷。因而撤銷第一審判決
，改判論處甲○○、乙○○、戊○○、丙○○如原判決主文欄所
載之共同犯行使偽造公文書犯行（乙○○累犯），已於判決內說
明其所憑之證據及其認定之理由。按認定犯罪事實所憑之證據，
並不以直接證據為限，即綜合各種直接、間接證據，本於推理作
用，為認定犯罪事實之基礎，如無違背一般經驗法則，尚非法所
不許。又證據之取捨與證據之證明力如何，均屬事實審法院得自
由裁量、判斷之職權；苟其此項裁量、判斷，並不悖乎通常一般
之人日常生活經驗之定則或論理法則，又於判決內論敘其何以作
此判斷之心證理由者，即不得任意指摘其為違法，而據為提起第
三審上訴之合法理由。原判決認定乙○○、丙○○有原判決事實
欄所載共同行使偽造公文書之犯行，並非單憑顏志揚、田政岡之
供述，原判決綜合前揭各項證據資料，據以認定甲○○、乙○○
、戊○○、丙○○確有如原判決事實欄所載之共同行使偽造公文
書犯行等情，乃其採證認事調查職權之合法行使，且無理由不備
等情事，不容任意指為違法。第一審檢察官不服第一審關於甲○
○部分之判決提起第二審上訴，並非僅以甲○○位居要角，第一
審判決量刑過輕為理由（原審卷第一宗第十一至十三頁），原判
決並已說明第一審檢察官上訴意旨，指摘第一審判決就甲○○部
分量刑過輕，尚非全無理由（原判決第三十九頁第二至三行）等
情明確。又原判決事實欄認定甲○○夥同鄧家珍、綽號「阿華」
、「小雯」等人組成詐騙集團，並未認定甲○○係該詐欺集團之
首腦，甲○○上訴意旨(一)任意指摘原判決不當，並非有據。另量
刑輕重係屬事實審法院得依職權自由裁量之事項，茍已斟酌刑法
第五十七條所列情狀而未逾法定刑度，即不得遽指為違法。原判
決已敘明如何依刑法第五十七條之規定斟酌甲○○、丙○○等犯
罪之一切情狀，於法定刑內量處甲○○、丙○○如原判決主文所
示之刑，並分別定彼等應執行之刑為有期徒刑十二年及三年六月
之理由。甲○○、丙○○上訴意旨任意指摘原判決對彼等部分量
刑不當云云，並無足取。原判決認定乙○○就原判決附表三所示
之行使偽造公文書犯行，與甲○○、沈中豪、何茂榮等人間，互
有犯意聯絡及行為分擔為共同正犯等情，已說明其所依憑之證據
及理由，乙○○上訴意旨(二)執原判決行文之問題，任意為有利於
乙○○之推論，並據以指摘原判決認定論述不當，並非有據。原
判決關於乙○○上訴意旨所稱其等四人之記載，縱其行文不盡詳
細明確，而有微疵；原判決既採甲○○、陳漢林、涂水木等人供
述各情，為不利於戊○○認定之依據，即認彼等其餘相關供述各
情，並不能為有利於戊○○之論斷，縱認原判決就彼等供述各情
，未逐句說明其為如何斟酌取捨之理由，而有微疵，然上情於判
決之結果均無影響，依刑事訴訟法第三百八十條規定，仍不得據
為合法之第三審上訴理由。原判決於其附表四編號１２證據欄內
援引丙○○相關供述之內容，係用以證明甲○○、戊○○等人有
原判決事實欄四所載之犯行，且原判決事實欄並未認定丙○○有
參與原判決事實欄四所載之犯行，丙○○上訴意旨任意指摘，並
無足取。甲○○、乙○○、丙○○、戊○○上訴意旨徒憑己意或
就原判決已有說明之事項，或就原審判斷證據證明力之合法職權
行使，漫指其違法，重為單純事實上之爭執，難謂係適法上訴第
三審之理由，彼等此部分上訴違背法律上之程式，應予駁回。
(二)、甲○○詐欺取財、行使偽造特種文書，及甲○○、乙○○、
    戊○○、丙○○想像競合犯冒充行使公務員職權、行使偽造
    特種文書、詐欺取財部分：
按刑事訴訟法第三百七十六條所列各罪之案件，經第二審判決者
，不得上訴於第三審法院，法有明文。本件甲○○如原判決事實
欄一、二所示之詐欺取財、行使偽造特種文書，及甲○○、乙○
○、戊○○、丙○○想像競合犯冒充行使公務員職權、行使偽造
特種文書、詐欺取財部分，原判決認係分別成立刑法第一百五十
八條第一項、第二百十六條、第二百十二條、第三百三十九條第
一項之罪，核屬刑事訴訟法第三百七十六條第一款、第四款之案
件，依上開說明，既經第二審判決，自不得上訴於第三審法院。
縱甲○○、乙○○、戊○○、丙○○想像競合犯冒充行使公務員
職權、行使偽造特種文書、詐欺取財部分，與彼等四人行使偽造
公文書部分有想像競合犯關係為裁判上一罪，但彼等行使偽造公
文書部分之上訴為不合法，本院應從程序上予以駁回，而無從為
實體上判決，對於輕罪之此部分，亦無從適用審判不可分之原則
，為實體上審判。彼等四人竟復對此部分提起上訴，顯為法所不
許，應予駁回。
據上論結，應依刑事訴訟法第三百九十五條前段、第三百九十七
條、第四百零一條，判決如主文。
中    華    民    國  九十九  年    六    月  二十四  日
                      最高法院刑事第一庭
                          審判長法官  董  明  霈
                                法官  林  茂  雄
                                法官  張  祺  祥
                                法官  林  錦  芳
                                法官  洪  昌  宏
本件正本證明與原本無異
                                      書  記  官
中    華    民    國  九十九  年    七    月    一    日
                                                     Ｍ

司法院資訊處製作；財團法人民間司法改革基金會備份。
